臺灣板橋地方法院刑事判決　　　　　　　96年度訴字第3556號
公　訴　人　臺灣板橋地方法院檢察署檢察官
被　　　告　乙○○原名吳佩琪.
?????　丁○○
上列被告因偽造文書等案件，經檢察官提起公訴（96年度偵字第
8905號），本院依簡式審判程序判決如下：
    主  文
乙○○共同行使偽造私文書，足以生損害於他人，處有期徒刑壹
年；減為有期徒刑陸月，如易科罰金，以新臺幣壹仟元折算壹日
。如附表各編號所示之偽造署押均沒收。
丁○○共同行使偽造私文書，足以生損害於他人，處有期徒刑壹
年；減為有期徒刑陸月，如易科罰金，以新臺幣壹仟元折算壹日
。緩刑貳年。如附表各編號所示之偽造署押均沒收。
    事  實
一、乙○○、丁○○（原名吳佩琪）及真實姓名年籍不詳、自稱
    「蔡其弘」之成年男子基於行使偽造私文書及為自己不法所
    有之犯意聯絡，明知其等並未獲得丁○○前夫己○○之授權
    或同意，竟由丁○○提供其受己○○委託保管之萬泰商業銀
    行股份有限公司信用卡（卡號：000000000000
    0000號，以下簡稱萬泰銀行信用卡），及由丁○○基於
    使用之意思自行拿取己○○放置於書房抽屜裡之聯邦商業銀
    行股份有限公司信用卡（卡號：000000000000
    0000號，以下簡稱聯邦銀行信用卡），於民國九十五年
    九月間，在臺北縣板橋市捷運府中站出口及臺北市內湖區家
    樂福大賣場內交付乙○○，再由乙○○偕同或單獨指派「蔡
    其弘」，自九十五年九月二十日起至同年十月五日止，前往
    如附表各編號所示之特約商店持卡消費，其中附表編號十四
    則由乙○○、丁○○、「蔡其弘」三人一同前往，分別推由
    「蔡其弘」在附表編號一至十二、十四、十六所示之信用卡
    消費簽帳單「持卡人簽名欄」內偽造各編號所示之「己○○
    」、「ｙａｎｇ」或「蔡其弘ｙａｎｇ」等署名，附表編號
    十三、十五則由乙○○在消費簽帳單上偽造「己○○」、「
    ｙａｎｇ」之署名，均佯以表示其係信用卡真正持卡人確認
    消費金額及同意對於所消費之金額遵守發卡銀行信用卡申請
    書約定條款之不實內容私文書後，持交各該特約商店店員而
    行使，致使各特約商店店員均陷於錯誤，接續交付如附表編
    號一至十六金額欄所示價值之財物或服務予「蔡其弘」等人
    ，合計詐得之財物及不法利益價值約新臺幣（下同）十二萬
    二千八百四十四元，且所詐得之３Ｃ類電子產品隨即交由乙○○轉賣獲利，足生損害於己○○、如附表所示之特約商店
    及萬泰銀行、聯邦銀行。嗣因聯邦銀行發覺有異，經聯繫己○○後，始循線查悉上情。
二、案經基隆市政府警察局第四分局移送臺灣板橋地方法院檢察
    署檢察官偵查起訴。本院於準備程序進行中，被告乙○○、
    丁○○均就被訴事實為有罪之陳述，經告知簡式審判程序之
    旨，並聽取公訴人、被告乙○○、丁○○之意見後，本院合
    議庭裁定由受命法官獨任進行簡式審判程序。
    理  由
一、上揭犯罪事實，業據被告乙○○、丁○○於警詢、偵查及本
    院準備程序、審理時均自白不諱，核與證人即被害人己○○
    、告訴代理人甲○○、戊○○分別於警詢、偵查中指述之情
    節相符（見偵查卷第二十八頁至第三十八頁、第九十七頁至
    第九十九頁），並據證人劉昀隄、李育蓁分別於警詢、偵查
    中證述綦詳（見偵查卷第四十頁至第四十二頁、第四十五頁
    至第五十一頁、第一三三頁），復有監視錄影翻拍照片四張
    、喜悅飯店客戶資料翻拍照片一張、通聯調閱查詢單一紙、
    聯邦銀行客服錄音譯文一份、聲明書二紙、萬泰銀行信用卡
    消費簽帳單十六紙及手機簡訊翻拍照片二張在卷可稽（見偵
    查卷第十二頁、第五十三頁至第五十八頁、第六十頁至第七
    十四頁、第八十二頁至第八十三頁、第一一三頁、第一一四
    頁），足認被告乙○○、丁○○之自白均與事實相符。從而
    本案事證明確，被告二人之犯行皆堪予認定。
二、核被告二人所為，均係犯刑法第二百十六條、第二百十條之
    行使偽造私文書罪，及刑法第三百三十九條第一項之詐欺取
    財罪。被告乙○○、丁○○就上開犯行，與真實姓名年籍不
    詳、自稱「蔡其弘」之成年男子有犯意聯絡及行為分擔，屬
    共同正犯。被告二人在信用卡消費簽帳單上偽造署押之行為
    ，為偽造私文書之階段行為，其等偽造私文書後持以行使，
    偽造之低度行為復為行使之高度行為所吸收，均不另論罪。
    被告二人持前述信用卡前往如附表各編號所示之特約商店佯
    以真正持卡人名義盜刷，藉以詐得財物、不法利益或詐欺取
    財未遂，其等各次犯行之時間、空間實屬密接，各舉動之獨
    立性極為薄弱，依一般社會健全觀念，難以強行分離，顯係
    基於單一犯意接續所為，僅成立行使偽造私文書罪及詐欺取
    財罪一罪。又被告等係行使偽造私文書以詐取財物，乃一行
    為觸犯數罪名，為想像競合犯，應依刑法第五十五條規定，
    從一重之行使偽造私文書罪處斷。被告二人就附表編號十至
    十二部分所詐得者乃住宿之不法利益，檢察官認應成立刑法
    第三百三十九條第一項之詐欺取財罪，稍有未合，惟此部分
    與其餘詐欺取財犯行核屬接續犯之實質上一罪關係，僅成立
    詐欺取財罪一罪，尚不生變更起訴法條問題。又附表編號十
    七至十九所示詐欺取財未遂犯行，與附表編號一至十六之詐
    欺取財、詐欺得利犯行乃屬密接時、空下之數個舉動，為接
    續犯，應僅論以詐欺取財罪一罪，並與所犯之行使偽造私文
    書罪屬想像競合犯關係，業如前述，檢察官認此部分應與行
    使偽造私文書罪分論併罰云云，容有未洽，應予更正。爰審
    酌被告二人之犯行有害金融交易秩序，且皆尚未與告訴人達
    成和解，惟均坦承犯行之犯後態度，暨其等素行、犯罪之動
    機、目的、手段、詐得之財物價值約十二萬二千八百四十四
    元等一切情狀，分別量處如主文所示之刑。再者，被告二人
    犯罪時間均在九十六年四月二十四日以前，所犯之罪並無中
    華民國九十六年罪犯減刑條例第三條各款所列情形，爰依該
    條例第二條第一項第三款、第九條之規定，各減其刑期二分
    之一，並均諭知易科罰金之折算標準。末查被告丁○○前未
    曾因故意犯罪受有期徒刑以上刑之宣告，有臺灣高等法院被
    告前案紀錄表一份在卷可考，其因一時失慮致罹刑典，惟已
    坦承犯錯，並於萬泰銀行、聯邦銀行均未發覺己○○之消費
    異常前，即以其使用之0000000000號行動電話向
    聯邦銀行客服中心佯稱：伊撿到己○○之聯邦銀行信用卡，
    請聯邦銀行查明該卡有無遭盜刷云云，使聯邦銀行因此先中
    止對該信用卡之授權，致附表編號十七至十九部分未生詐得
    財物之結果，此節業據被告丁○○於本院審理時供陳在卷，
    核與證人即告訴代理人甲○○於警詢中供述之情節相符，並
    有聯邦銀行客服錄音譯文一份在卷可憑，足認被告丁○○確
    知所悔悟，堪認經此偵審程序之教訓，已知所警惕而信無再
    犯之虞，是本院認上開對被告丁○○所宣告之刑，以暫不執
    行為適當，爰併予宣告緩刑二年，以啟自新。被告乙○○、
    丁○○及共犯「蔡其弘」共同偽造如附表編號一至十六所示
    之署押，均應依刑法第二百十九條之規定宣告沒收。
三、如不服本判決，得自收受送達之日起十日內，向本院提出上
    訴。
據上論斷，應依刑事訴訟法第二百七十三條之一第一項、第二百
九十九條第一項前段，刑法第二十八條、第二百十六條、第二百
十條、第三百三十九條第一項、第五十五條、第四十一條第一項
前段、第七十四條第一項第一款、第二百十九條，刑法施行法第
一條之一，中華民國九十六年罪犯減刑條例第二條第一項第三款
、第七條、第九條，判決如主文。
本案由檢察官丙○○提起公訴，經檢察官林珮菁到庭執行職務。
中　　華　　民　　國　　96　　年　　12　　月　　13　　日
                  刑事第九庭  法　官   劉元斐
上列正本證明與原本無異。
如不服本判決，應於判決送達後十日內敘明上訴理由，向本院提
出上訴狀 (應附繕本) ，上訴於臺灣高等法院。
                              書記官   郭玉芬
中　　華　　民　　國　　96　　年　　12　　月　　13　　日
附錄本案論罪科刑法條全文：
刑法第二百十條：
偽造、變造私文書，足以生損害於公眾或他人者，處五年以下有
期徒刑。
刑法第二百十六條：
行使第二百十條至第二百十五條之文書者，依偽造、變造文書或
登載不實事項或使登載不實事項之規定處斷。
刑法第三百三十九條：
（普通詐欺罪）
意圖為自己或第三人不法之所有，以詐術使人將本人或第三人之
物交付者，處五年以下有期徒刑、拘役或科或併科一千元以下罰
金。
以前項方法得財產上不法之利益或使第三人得之者，亦同。
前二項之未遂犯罰之。
附表
┌──┬────────┬───────┬─────┬──────────┬─────┐
│編號│犯罪時間        │特約商店名稱  │詐得之財物│偽造之署押（應沒收之│附註      │
│    │                │              │或不法利益│物）                │          │
│    │                │              │價值（新臺│                    │          │
│    │                │              │幣）      │                    │          │
├──┼────────┼───────┼─────┼──────────┼─────┤
│一  │九十五年九月二十│燦坤３Ｃ－重慶│九千九百八│由「蔡其弘」在消費簽│持萬泰銀行│
│    │日十七時一分許  │店（址設臺北縣│十元      │帳單上偽造「蔡其弘」│信用卡刷卡│
│    │                │板橋市○○路二│          │之署名一枚。        │消費      │
│    │                │十七號地下一樓│          │                    │          │
│    │                │）            │          │                    │          │
├──┼────────┼───────┼─────┼──────────┼─────┤
│二  │九十五年九月二十│同上          │六千九百九│由「蔡其弘」在消費簽│同上      │
│    │二日十時二十二分│              │十元      │帳單上偽造「蔡其弘ｙ│          │
│    │許              │              │          │ａｎｇ」之署名一枚。│          │
├──┼────────┼───────┼─────┼──────────┼─────┤
│三  │九十五年九月二十│同上          │六千九百九│由「蔡其弘」在消費簽│同上      │
│    │二日二十時二十三│              │十元      │帳單上偽造「蔡其弘ｙ│          │
│    │分許            │              │          │ａｎｇ」之署名一枚。│          │
├──┼────────┼───────┼─────┼──────────┼─────┤
│四  │九十五年九月二十│同上          │四千九百九│由蔡其弘在消費簽帳單│同上      │
│    │三日十八時三十分│              │十元      │上偽造「蔡其弘」之署│          │
│    │許              │              │          │名一枚。            │          │
├──┼────────┼───────┼─────┼──────────┼─────┤
│五  │九十五年九月二十│同上          │四千九百九│由「蔡其弘」在消費簽│同上      │
│    │五日十六時五十分│              │十元      │帳單上偽造「蔡其弘」│          │
│    │許              │              │          │之署名一枚。        │          │
├──┼────────┼───────┼─────┼──────────┼─────┤
│六  │九十五年九月二十│ＭＥ２服飾店（│四百九十元│由「蔡其弘」在消費簽│同上      │
│    │五日二十時四十八│址設臺北縣板橋│          │帳單上偽造「蔡其弘」│          │
│    │分許            │市○○路○段五│          │之署名一枚。        │          │
│    │                │十巷八號一樓）│          │                    │          │
├──┼────────┼───────┼─────┼──────────┼─────┤
│七  │九十五年九月二十│燦坤３Ｃ－重慶│二萬零九百│由「蔡其弘」在消費簽│同上      │
│    │六日十四時十九分│店（址設臺北縣│九十七元  │帳單上偽造「蔡其弘ｙ│          │
│    │許              │板橋市○○路二│          │ａｎｇ」署名一枚。  │          │
│    │                │十七號地下一樓│          │                    │          │
│    │                │）            │          │                    │          │
├──┼────────┼───────┼─────┼──────────┼─────┤
│八  │九十五年九月二十│同上          │六千九百九│由「蔡其弘」在消費簽│同上      │
│    │六日十四時二十二│              │十九元    │帳單上偽造「蔡其弘ｙ│          │
│    │分許            │              │          │ａｎｇ」署名一枚。  │          │
├──┼────────┼───────┼─────┼──────────┼─────┤
│九  │九十五年九月二十│同上          │二萬二千五│由「蔡其弘」在消費簽│同上      │
│    │六日十四時二十二│              │百元      │帳單上偽造「蔡其弘ｙ│          │
│    │分許            │              │          │ａｎｇ」署名一枚。  │          │
├──┼────────┼───────┼─────┼──────────┼─────┤
│十  │九十五年九月三十│喜悅飯店（址設│一千四百七│由「蔡其弘」在消費簽│同上      │
│    │日十時四十三分許│臺北縣板橋市東│十元      │帳單上偽造「己○○」│          │
│    │                │門街三十之二號│          │之署名一枚。        │          │
│    │                │十一樓之一）  │          │                    │          │
├──┼────────┼───────┼─────┼──────────┼─────┤
│十一│九十五年九月三十│同上          │一千八百六│由「蔡其弘」在消費簽│同上      │
│    │日十八時二十一分│              │十元      │帳單上偽造「己○○」│          │
│    │許              │              │          │之署名一枚。        │          │
├──┼────────┼───────┼─────┼──────────┼─────┤
│十二│九十五年十月一日│同上          │六百八十元│由「蔡其弘」在消費簽│同上      │
│    │十八時十四分許  │              │          │帳單上偽造「己○○ｙ│          │
│    │                │              │          │ａｎｇ」之署名一枚。│          │
├──┼────────┼───────┼─────┼──────────┼─────┤
│十三│九十五年十月一日│ＳＤＤ服飾店（│二千六百元│由乙○○在消費簽帳單│同上      │
│    │二十一時四十四分│址設臺北縣板橋│          │上偽造「己○○」之署│          │
│    │許              │市○○路六十四│          │名一枚。            │          │
│    │                │號一樓）      │          │                    │          │
├──┼────────┼───────┼─────┼──────────┼─────┤
│十四│九十五年十月四日│遠傳電信股份有│三千四百九│由「蔡其弘」在消費簽│同上      │
│    │十六時五十三分許│限公司西門店（│十元      │帳單上偽造「ｙａｎｇ│          │
│    │                │址設臺北市漢中│          │」之署名一枚。      │          │
│    │                │街三十五號）  │          │                    │          │
├──┼────────┼───────┼─────┼──────────┼─────┤
│十五│九十五年十月五日│喜多精品服飾店│五千三百元│由乙○○在消費簽帳單│同上      │
│    │十五時十六分許  │（址設臺北縣板│          │上偽造「ｙａｎｇ」之│          │
│    │                │橋市○○路六十│          │署名一枚。          │          │
│    │                │九號一樓）    │          │                    │          │
├──┼────────┼───────┼─────┼──────────┼─────┤
│十六│九十五年十月一日│燦坤３Ｃ－內湖│二萬二千五│由「蔡其弘」於消費簽│持聯邦銀行│
│    │                │旗艦店（址設臺│百元      │帳單上偽造「己○○」│信用卡刷卡│
│    │                │北市○○○路二│          │之署名一枚。        │消費      │
│    │                │號）          │          │                    │          │
├──┼────────┼───────┼─────┼──────────┼─────┤
│十七│九十五年十月一日│燦坤３Ｃ－重慶│未遂      │無                  │因聯邦銀行│
│    │十六時二十六分許│店（址設臺北縣│          │                    │已中止授權│
│    │                │板橋市○○路二│          │                    │而未遂    │
│    │                │十七號地下一樓│          │                    │          │
│    │                │）            │          │                    │          │
├──┼────────┼───────┼─────┼──────────┼─────┤
│十八│九十五年十月一日│同上          │未遂      │無                  │同上      │
│    │十六時二十六分四│              │          │                    │          │
│    │十秒許          │              │          │                    │          │
├──┼────────┼───────┼─────┼──────────┼─────┤
│十九│九十五年十月五日│喜多精品服飾店│未遂      │無                  │同上      │
│    │十五時十二分許  │（址設臺北縣板│          │                    │          │
│    │                │橋市○○路六十│          │                    │          │
│    │                │九號一樓）    │          │                    │          │
├──┼────────┴───────┴─────┴──────────┴─────┤
│合計│十二萬二千八百四十四元                                                        │
└──┴───────────────────────────────────────┘
